【裁判字號】    98,訴,611
【裁判日期】    980731
【裁判案由】    違反毒品危害防制條例
【裁判全文】
臺灣嘉義地方法院刑事判決               98年度訴字第611號
公  訴  人  臺灣嘉義地方法院檢察署檢察官
被      告  甲○○
                      號
                    （現另案於台灣嘉義監獄鹿草分監執行）
上列被告因違反毒品危害防制條例案件，經檢察官提起公訴（98
年度毒偵字第987 號、98年度毒偵緝字第84號），被告於準備程
序中就被訴事實為有罪之陳述，經本院合議庭裁定由受命法官改
依簡式程序審理，判決如下：
    主  文
甲○○施用第一級毒品，累犯，處有期徒捌月。又施用第二級毒
品，累犯，處有期徒刑肆月。又施用第一級毒品，累犯，處有期
徒刑拾壹月。應執行有期徒刑壹年拾月。
    犯罪事實
一、甲○○前因施用毒品案件，經臺灣基隆地方法院裁定送強制
    戒治後，於民國93年1 月9 日因法律修正而執行完畢出所。
    又因偽造文書案件，經臺灣桃園地方法院以94年度壢簡字第
    2196號判決處有期徒刑3 月確定，甫於95年12月1 日易科罰
    金執行完畢。復於上開強制戒治執行完畢後5 年內，再因施
    用毒品案件，經臺灣彰化地方法院以97年度訴字第3449號判
    決判處有期徒刑7 月確定。詎不知悔改，分別於下列時間，
    為下列犯行：(一)分別基於施用第一級毒品海洛因（以下簡稱
    海洛因）及第二級毒品甲基安非他命（以下簡稱甲基安非他
    命）之犯意，於98年3 月20日11時44分許採尿回溯前72小時
    內之某時，在嘉義市○區○○街租屋處內，將海洛因摻水後
    ，以針筒注射施用1 次；另將甲基安非他命置入玻璃球內燒
    烤，吸食煙霧施用1 次。(二)又基於同時施用海洛因及甲基安
    非他命之犯意，於98年4 月11、12日左右，在嘉義市○○街
    友人住處，將海洛因與甲基安非他命同時置入玻璃燈泡內燒
    烤吸食1 次。嗣分別於98年3 月20日9 時30分許，在嘉義市
    ○區○○路與友忠路口；同年4 月14日17時10分許，在嘉義
    市○區○○路275 號前，為警盤查並經其同意採尿送驗，先
    後兩次鑑定結果均呈嗎啡類與甲基安非他命類陽性反應，方
    知悉上情。
二、案經嘉義市政府警察局第一分局、第二分局報告臺灣嘉義地
    方法院檢察署檢察官偵查起訴。
    理  由
一、本件係經被告甲○○於準備程序當庭表示認罪，而經本院裁
    定以簡式審判程序加以審理，則依據刑事訴訟法第273 條之
    2 、同法第159 條第2 項之規定，不適用傳聞法則有關限制
    證據能力之相關規定，合先敘明。
二、上揭犯罪事實，業據被告於偵查及本院審理中坦承不諱；又
    被告分別於98年3 月20日11時44分許、同年4 月14日18時15
    分許，經警得其同意採尿送驗，其結果均呈嗎啡、可待因及
    甲基安非他命陽性（按施用海洛因、甲基安非他命後，經人
    體之水解代謝作用，會分別呈嗎啡、可待因及甲基安非他命
    等陽性反應）反應等情，均有臺灣檢驗科技股份有限公司濫
    用藥物尿液檢驗報告各1 紙（檢體編號為：1A980309、2D98
    0406號）、同意書、尿液送驗姓名對照表、採尿檢體委外送
    驗表等在卷足憑，是被告上揭自白核與事實相符，應堪採信
    。另毒品危害防制條例第20條就施用毒品者，祇於「初犯」
    及「5 年後再犯」2 種情形，有其追訴條件之限制，即須於
    初犯經觀察、勒戒或強制戒治釋放後，5 年內均無施用毒品
    之行為，始能認其前所實施之觀察、勒戒或強制戒治已足遮
    斷毒癮，而得於5 年後再犯時，再予適用初犯之規定，重行
    觀察、勒戒等程序。倘5 年內已經再犯，被依法追訴處罰，
    縱其第3 次（或第3 次以上）施用毒品之時間在初犯釋放5
    年以後，即與「5 年後再犯」之情形有別，且因已於「5 年
    內再犯」，顯見其再犯率甚高，原實施觀察、勒戒或強制戒
    治，已無法收其實效，而無5 年戒斷期之存在，自無再經觀
    察、勒戒及強制戒治之必要，應得逕行追訴處罰（最高法院
    97年度第5 次刑事庭會議決議參照）。本件被告前因施用毒
    品案件，經臺灣基隆地方法院裁定送強制戒治後，於93年1
    月9 日因法律修正而執行完畢出所，其於釋放後5 年內，仍
    於97年7 月30日某時施用海洛因1 次，經臺灣彰化地方法院
    以97年度訴字第3449號判決判處有期徒刑7 月確定等情，有
    臺灣高等法院被告前案紀錄表1 份附卷可稽。是被告既曾於
    「5 年內再犯」，且經法院判處罪刑確定，揆諸上開說明，
    本件被告施用海洛因、甲基安非他命之犯行，雖係於其前受
    強制戒治執行完畢釋放5 年後再犯，仍得依毒品危害防制條
    例第23條第2 項之規定，予以追訴處罰。從而，本件事證明
    確，被告施用第一級毒品海洛因、第二級毒品甲基安非他命
    之犯行，洵堪認定，應依法論科。
三、查海洛因、甲基安非他命分別為毒品危害防制條例第2 條第
    2 項第1 款、第2 款所定之第一級、第二級毒品，核被告所
    為，係分別犯毒品危害防制條例第10條第1 項之施用第一級
    毒品罪，及同條第2 項之施用第二級毒品罪。被告施用前持
    有海洛因、甲基安非他命之低度行為，應為各該施用之高度
    行為所吸收，均不另論罪。被告上開於98年4 月11、12日左
    右同時施用海洛因、甲基安非他命之犯行，係以1 行為觸犯
    上開2 罪，應依刑法第55條前段之規定，從一重之施用第一
    級毒品罪處斷。又被告上開於98年3 月20日分別施用第一級
    、第二級毒品，及於98年4 月11、12日左右施用第一級毒品
    之犯行，犯意各別，行為互殊，均應予分論併罰。另被告前
    因偽造文書案件，經臺灣桃園地方法院以94年度壢簡字第21
    96號判決處有期徒刑3 月確定，甫於95年12月1 日易科罰金
    執行完畢等情，業如前述，並有上揭前案紀錄表附卷足參，
    其受有期徒刑之執行完畢後5 年內，故意再犯本件有期徒刑
    以上之3 罪，均為累犯，各應依刑法第47條第1 項之規定加
    重其刑。爰審酌被告素行非佳，且施用毒品後經強制戒治，
    並經執行徒刑後，猶未知所警惕，進而分別施用海洛因、甲
    基安非他命，及混合2 者一同施用，足見其並未徹底戒除施
    用毒品，惟念及施用毒品本質上係戕害自身健康之行為，尚
    未嚴重破壞社會秩序或侵害他人權益，及被告坦承犯行、犯
    後態度尚屬良好等一切情狀，量處如主文所示之刑，及定其
    應執行之刑，以資儆懲。
據上論斷，應依刑事訴訟法第273 條之1 第1 項、第299 條第1
項前段，毒品危害防制條例第10條第1 項、第2 項，刑法第11條
前段、第55條前段、第47條第1 項、第51條第5 款，判決如主文
。
本案經檢察官姜智仁到庭執行職務。
中    華    民    國    98    年     7    月    31    日
                  刑事第一庭    法  官  張志偉
以上正本證明與原本無異。
如不服本判決應於收受判決後10日內向本院提出上訴書狀，並應
敘述具體理由；其未敘述上訴理由者，應於上訴期間屆滿後20日
內向本院補提理由書（均須按他造當事人之人數附繕本）「切勿
逕送上級法院」。
中    華    民    國    98    年     7    月    31    日
                                書記官  張子涵
附錄法條：
毒品危害防制條例第10條第1 項、第2項
施用第一級毒品者，處6 月以上5 年以下有期徒刑。
施用第二級毒品者，處3 年以下有期徒刑。


司法院資訊處製作；財團法人民間司法改革基金會備份。
